【裁判字號】    89,易,612
【裁判日期】    890704
【裁判案由】    詐欺等
【裁判全文】
台灣台南地方法院刑事判決                          八十九年度易字第六一二號
    公  訴  人  臺灣台南地方法院檢察署檢察官
    被      告  乙○○
右列被告因詐欺等案件，經檢察官提起公訴（八十九年度偵字第三六四號），本院判
決如左：
    主      文
乙○○意圖為自己不法之所有，以詐術使人將他人之物交付，累犯，處罰金壹萬元，
如易服勞役，以參佰元折算壹日；又傷害，累犯，處罰金壹萬元，如易服勞役，以參
佰元折算壹日。應執行罰金壹萬捌仟元，如易服勞役，以參佰元折算壹日。
    事      實
一、乙○○曾因賭博罪為法院判處有期徒刑三月確定，於民國八十七年二月二日易科
    罰金執行完畢，仍不知悔改，復意圖為自己不法之所有，於八十八年八月間在台
    南縣永康市○○○街，向丙○○○詐購由蘇秀芬（直銷業者）所寄賣之美商健康
    食品三瓶（紅麴、靈芝、冬蟲夏草等各一瓶），價值新台幣（下同）四千九百十
    五元，得手後初言明八月底付帳，詎乙○○屆期未依約付款，繼則否認購物行為
    而拒付款項。復於同年十月二十六日下午二時許，乙○○在台南市○○○路○段
    二二巷三四號二樓之三房間內，與丙○○○發生爭執，竟基於傷害之犯意，以拉
    扯頭髮、腳踼及徒手等方式毆打丙○○○，致使丙○○○受有「頭頂部瘀腫、左
    右臉頰瘀腫、胸部瘀腫、腹部瘀腫、右膝蓋瘀腫、右腳瘀腫」之傷害。
二、案經丙○○○訴由台南市警察局第一分局報請台灣台南地方法院檢察署檢察官偵
    查起訴。
    理    由
一、訊據被告乙○○矢口否認有何詐欺及傷害之犯行，辯稱未曾向告訴人丙○○○購
    買健康食品或欠錢，只有拉丙○○○之衣服，並未毆打丙○○○云云。經查，被
    告向丙○○○購買由蘇秀芬所寄賣之健康食品三瓶，且已取走該三瓶健康食品，
    並由蘇秀芬以電話直接與被告洽談收取貨款乙節，業據告訴人丙○○○指述綦詳
    ，並經曾與蘇秀芬一同至丙○○○處當場聽聞被告叫丙○○○送健康食品予被告
    之證人黃靖貴及證人蘇秀芬於偵查中證述明確，是被告曾取走蘇秀芬寄丙○○○
    代為出賣之健康食品三瓶乙節，應足認定。再查，被告毆打丙○○○，致使丙○
    ○○受有「頭頂部瘀腫、左右臉頰瘀腫、胸部瘀腫、腹部瘀腫、右膝蓋瘀腫、右
    腳瘀腫」傷害乙節，業據丙○○○指述綦詳，並據在場目睹被告毆打丙○○○之
    證人甲○○於警訊及偵查中證述被告確曾拉丙○○○之衣服、頭髮及以腳踢丙○
    ○○之腹部等語（分見警訊筆錄及臺灣台南地方法院檢察署檢察官八十九年元月
    十三日之訊問筆錄），復有診斷證明書壹紙在卷可稽，而被告亦不否認當日確曾
    拉丙○○○衣服（見本院八十九年三月二十四日審理筆錄），顯見當日被告確有
    傷害丙○○○之犯行。是被告空言否認有何詐欺及傷害之犯行，顯均係事後畏罪
    卸責之詞，不足採信。本件事證明確，被告犯行，洵堪認定。
二、核被告所為，係分犯刑法第二百七十七條第一項、第三百三十九條第一項之罪。
    又被告曾因賭博罪為法院判處有期徒刑三月確定，甫於八十七年二月二日易科罰
    金執行完畢，有台灣台南地方法院檢察署刑案資料查註紀錄表及台灣高等法院被
    告全國前案紀錄表在卷可按，其於五年之內再犯本件有期徒刑以上之罪，為累犯
    ，應依法加重其刑。而被告所犯上開二罪間，犯意各別，罪名互異，應分論併罰
    。爰審酌被告犯罪之動機、目的、手段、所得利益、犯罪後態度等一切情狀，量
    處如主文所示之刑，並定其應執行之刑及如易服勞役之折算標準，以資懲儆。
三、據上論斷，應依刑事訴訟法第二百九十九條第一項前段，刑法第二百七十七條第
    一項、第三百三十九條第一項、第四十七條、第五十一條第七款，罰金罰鍰提高
    標準條例第一條前段、第二條，判決如主文。
中      華      民      國    八  十  九    年    七    月      四      日
                                    臺灣臺南地方法院刑事第一庭
                                        法  官  王  獻  楠
右正本證明與原本無異。
如不服本判決，應於判決送達後十日內，向本院提出上訴狀。
                                        書記官  陳  玉  果
中      華      民      國    八  十  九    年    七    月      四      日
附錄本案論罪科刑法條全文。
刑法第二百七十七條第一項：
  傷害人之身體或健康者，處三年以下有期徒刑、拘役或一千元以下罰金。
刑法第三百三十九條第一項：
  意圖為自己或第三人不法之所有，以詐術使人將本人或第三人之物交付者，處五年
  以下有期徒刑、拘役或科或併科一千元以下罰金。


司法院資訊處製作；財團法人民間司法改革基金會備份。
